【裁判字號】    97,抗,352
【裁判日期】    970331
【裁判案由】    撤銷假扣押
【裁判全文】
臺灣高等法院民事裁定                   97年度抗字第352號
  抗  告  人  乙○○
  代  理  人  丙○○
上列抗告人因與甲○○間撤銷假扣押事件，對於中華民國96年12
月31日臺灣臺北地方法院96年度全聲字第1411號裁定提起抗告，
本院裁定如下：
    主    文
原裁定廢棄。
臺灣臺北地方法院於中華民國94年11月11日所為94年度刑全字第
6號假扣押裁定撤銷之。
聲請及抗告訴訟費用由相對人負擔。
    理    由
一、按假扣押之原因消滅、債權人受本案敗訴判決確定或其他命
    假扣押之情事變更者，債務人得聲請撤銷假扣押裁定，民事
    訴訟法第530條第1項定有明文。所謂「債權人受本案敗訴判
    決確定」，應包括全部及一部本案敗訴判決確定，惟一部本
    案敗訴確定，得聲請撤銷假扣押裁定者，以該敗訴確定部分
    為限；又所謂其他命假扣押之情事變更，則指債權人依假扣
    押保全之請求已經消滅或已喪失其請求假扣押之權利等情形
    而言。
二、本件抗告人於原法院聲請意旨略以：兩造因傷害案件，相對
    人對其提起刑事附帶民事訴訟，請求損害賠償新臺幣 (下同
    )830,000 元，並聲請假扣押，經原法院94年度刑全字第6號
    裁定准許供擔保後假扣押，並經原法院以95年度執全助字第
    17 號強制執行在案。上開損害賠償事件經法院刑事庭移送
    民事庭審理後，判決其應賠償相對人甲○○153, 301元確定
    在案，保險公司業依上開金額給付完畢，相對人已無請求權
    ，爰依民事訴訟法第530條第1項規定，聲請撤銷上開假扣押
    裁定等語。原裁定以抗告人未能釋明賠償完畢，駁回其聲請
    ，抗告人因而提起抗告。
三、經查相對人以對抗告人有損害賠償請求權為由聲請假扣押，
    經原法院刑事庭94年度刑全字第6號裁定准予假扣押，而其
    請求損害賠償之刑事附帶民事訴訟則移送民事庭以95年度訴
    字第2520號、本院95年度上易字第738號判決命抗告人應給
    付153,301元，並駁回相對人其餘請求確定，有上開案號之
    裁定書、判決書及確定證明書為證，堪信為真實。抗告人主
    張其應給付部分，業經保險公司清償完畢，則提出保險公司
    理算簽結作業、證明書為證（原審卷第14-15頁、本院卷第6
    、7-9頁），相對人亦於本院到庭自承已依判決所命給付之
    金額受償等語，堪認相對人依假扣押保全之請求勝訴部分業
    因清償而消滅，其餘部分則受敗訴判決確定，依據上開說明
    ，抗告人聲請撤銷假扣押裁定，自應准許。相對人雖主張抗
    告人須同意其領回假扣押擔保金，其始同意抗告人撤銷假扣
    押裁定及兩造已和解，抗告人應無條件同意相對人取回假扣
    押擔保金云云，惟兩造是否和解及抗告人是否同意相對人領
    回擔保金，與抗告人是否符合撤銷假扣押裁定之要件，核屬
    二事，尚非本案所須審究。另依民事訴訟法第78條規定，訴
    訟費用，由敗訴之當事人負擔，本件復無同法第82條所規定
    ，可歸責勝訴之當事人事由，縱抗告人陳報同意負擔本件裁
    判費用，惟依上開規定，仍應由敗訴之相對人負擔，附此敘
    明。
四、據上論結，本件抗告為有理由。爰裁定如主文。
中    華    民    國    97    年    3    月    31    日
                    民事第九庭
                        審判長法  官 黃熙嫣
                              法  官 林玲玉
                              法  官 陳玉完
正本係照原本作成。
不得抗告。
中    華    民    國    97    年    4     月    3     日
                              書記官 鎖瑞嶺


司法院資訊處製作；財團法人民間司法改革基金會備份。
